臺灣嘉義地方法院刑事判決              100年度訴字第759號
公  訴  人  臺灣嘉義地方法院檢察署檢察官
被      告  邱志柏
上列被告因違反毒品危害防制條例案件，經檢察官提起公訴（10
0年度毒偵字第463號），被告於本院行準備程序時就被訴事實為
有罪之陳述，經本院合議庭裁定由受命法官改依簡式審判程序審
理，判決如下：
    主  文
邱志柏施用第一級毒品，處有期徒刑陸月，如易科罰金，以新臺
幣壹仟元折算壹日，扣案之海洛因壹包（驗餘淨重零點貳陸貳壹
公克），沒收銷燬之；上開海洛因之外包裝袋壹個、斜削吸管壹
支，均沒收。
    犯 罪 事 實
一、邱志柏前因施用毒品案件，經本院以94年度毒聲字第460 號
    裁定送觀察、勒戒，因有繼續施用傾向，另經本院以94年度
    毒聲字第509號裁定送戒治處所施以強制戒治，於民國95年8
    月10日停止處分釋放出監。詎其仍未戒除毒癮，復於上開強
    制戒治執行完畢釋放後5 年內，基於施用第一級毒品海洛因
    之犯意，於100年3月22日中午12時30分許，在其位於嘉義縣
    溪口鄉○○路116 號之住處內，以將海洛因放於鋁箔紙上，
    用火燒烤後吸食其煙霧之方式，施用第一級毒品海洛因一次
    。嗣員警於100年3月22日下午4時，持本院所核發之100年度
    聲搜字第412 號搜索票，至其上開住處搜索，當場在其上開
    住處二樓房間內，扣得海洛因1 小包（驗餘淨重0.2621公克
    ）、斜尖吸管1 支。又員警持臺灣嘉義地方法院檢察署檢察
    官核發之鑑定許可書採其尿液送驗，結果呈嗎啡陽性反應。
二、案經嘉義縣警察局民雄分局報告臺灣嘉義地方法院檢察署檢
    察官偵查起訴。
    理  由
一、本件係經被告邱志柏於準備程序當庭表示認罪，而經本院裁
    定以簡式審判程序加以審理，則依據刑事訴訟法第273條之2
    、同法第159條第2項之規定，不適用傳聞法則有關限制證據
    能力之相關規定，合先敘明。
二、上開犯罪事實，業據被告坦承不諱，復有本院核發之搜索票
    、嘉義縣警察局民雄分局搜索扣押筆錄、扣押物品目錄表及
    臺灣嘉義地方法院檢察署檢察官核發之鑑定許可書各1 份附
    卷可佐(見警卷第9至13、21、22頁) 。另被告所排放之尿液
    ，經以氣相層析質譜法（ＧＣ／ＭＳ）確認鑑定，檢驗結果
    確呈海洛因代謝物嗎啡（按施用海洛因後，經人體之水解代
    謝作用，會呈嗎啡陽性反應）陽性反應乙情，有代號與真實
    姓名對照表、正修科技大學超微量科技中心尿液檢驗報告各
    1 份附卷足參(見警卷第17頁；偵卷第33頁)。而扣案之白色
    粉末1 包，經行政院衛生署草屯療養院鑑定結果均含海洛因
    成分，驗餘淨重為0.2621 公克，有該院100年4月7日草療鑑
    字第1000400011號鑑定書1 份在卷足憑（見偵卷第29頁），
    足認被告上開自白與事實相符。又被告有前揭因施用毒品案
    件，經本院裁定送觀察、勒戒及強制戒治後，於95年8 月10
    日停止戒治處分釋放出監等情，有臺灣高等法院被告前案紀
    錄表1份附卷可稽，是被告於上開強制戒治執行完畢釋放後5
    年內已再犯本件施用海洛因毒品之犯行，至堪認定，應依法
    論科。
三、核被告所為，係犯毒品危害防制條例第10條第1 項之施用第
    一級毒品罪。被告施用前、後持有第一級毒品海洛因之低度
    行為，應為施用之高度行為所吸收，不另論罪。爰審酌被告
    國中畢業之智識程度，曾因施用毒品經觀察、勒戒及強制戒
    治，猶未知警惕而再犯本案，足見其未徹底戒除施用毒品，
    惟念及施用毒品本質上係戕害自身健康之行為，尚未嚴重破
    壞社會秩序或侵害他人權益，且被告坦承犯行，犯後態度尚
    屬良好，兼衡被告供稱其目前於嘉義縣溪口鄉公所服務，擔
    任公園管理工作，且有2 名未成年子女須由其扶養等情，有
    嘉義縣溪口鄉公所服務證明書、被告全戶戶籍謄本各1 份附
    卷可參(見本院卷第22、23頁)，量處如主文所示之刑，並諭
    知易科罰金之折算標準。
四、末查扣案海洛因1 包（驗餘淨重0.2621公克），係屬查獲之
    毒品，應依毒品危害防制條例第18條第1 項前段規定，沒收
    銷燬之；至包裝上開海洛因之包裝袋1 個，係用於包裹海洛
    因，防止其裸露、潮濕，便於攜帶，為被告犯罪所用之物，
    且為其所有，業據被告於本院審理時供承在卷 (見本院卷第
    19頁) ，又行政院衛生署草屯療養院鑑定時，既將該空包裝
    袋與海洛因分別秤重，有鑑定書可佐，業如前述，足認其與
    扣案之海洛因並無不可析離之關係，應依刑法第38條第1 項
    第2款規定宣告沒收之。另扣案之斜削吸管1支，被告供稱為
    其所有，用以供犯本件施用毒品之用(見本院卷第19頁)，爰
    依刑法第38條第1項第2款宣告沒收之。
據上論斷，應依刑事訴訟法第273條之1第1項、第299條第1 項前
段，毒品危害防制條例第10條第1項、第18條第1項前段，刑法第
11條、第41條第1項前段、第38條第1項第2款，判決如主文。
本案經檢察官王輝興到庭執行職務。
中    華    民    國    100    年    10   月    31    日
                  刑事第五庭    法  官  啟夫
以上正本證明與原本無異。
如不服本判決應於收受判決後10日內向本院提出上訴書狀，並應
敘述具體理由；其未敘述上訴理由者，應於上訴期間屆滿後20日
內向本院補提理由書（均須按他造當事人之人數附繕本）「切勿
逕送上級法院」。告訴人或被害人如對於本判決不服者，應具備
理由請求檢察官上訴，其上訴期間之計算係以檢察官收受判決正
本之日期為準。
中    華    民    國   100    年    10    月    31    日
                                書記官  侯麗茹
附錄本件論罪科刑法條：
毒品危害防制條例第10條
施用第一級毒品者，處 6 月以上 5 年以下有期徒刑。
施用第二級毒品者，處 3 年以下有期徒刑。